臺灣宜蘭地方法院刑事判決
110年度交易字第222號
公  訴  人  臺灣宜蘭地方檢察署檢察官
被      告  邱秀春



上列被告因過失傷害案件，經檢察官提起公訴（110年度偵字第3
957號），於準備程序中，被告就被訴事實為有罪之陳述，經告
以簡式審判程序之旨，並聽取公訴人、被告之意見後，本院合議
庭裁定由受命法官獨任進行簡式審判程序，並判決如下：
    主  文
邱秀春犯過失傷害罪，處拘役肆拾日，如易科罰金，以新臺幣壹
仟元折算壹日。
    犯罪事實
一、邱秀春於民國110年3月14日上午10時10分許騎乘車牌號碼00
    0-000號普通重型機車沿宜蘭縣員山鄉永同路1段由東往西方
    向行駛，行經該路段229號前時，本應注意在劃有分向限制
    線之路段，禁止車輛跨越行駛，而依當時天候晴，日間有自
    然光線，柏油路面乾燥無缺陷，無障礙物，視距良好，並無
    不能注意之情事，竟疏未注意及此，貿然左轉跨越分向限制
    線駛入對向車道，適有張永全騎乘車牌號碼000-0000號普通
    重型機車搭載李素玲沿同路段由西往東方向行駛至該處，因
    閃避不及，兩車發生碰撞，致張永全因此受有左前臂擦挫傷
    、左手肘挫傷等傷害；李素玲因此受有左小腿挫傷、左側膝
    部挫傷等傷害。嗣邱秀春於有偵查權之公務員或機關發覺其
    犯罪前，即向到場處理之警員承認為肇事者，自首而接受裁
    判。
二、案經張永全、李素玲訴由宜蘭縣政府警察局宜蘭分局報告臺
    灣宜蘭地方檢察署檢察官偵查起訴。
    理  由
壹、程序部分
    被告邱秀春所犯之罪，非死刑、無期徒刑、最輕本刑為3年
    以上有期徒刑之罪或高等法院管轄第一審之案件，被告於準
    備程序中，就前揭被訴事實為有罪之陳述，經告以簡式審判
    程序之旨，並聽取被告與公訴人之意見後，本院認無不得或
    不宜改依簡式審判程序進行之處，爰依刑事訴訟法第273條
    之1第1項、第284條之1規定，裁定本案行簡式審判程序。是
    本案之證據調查，依刑事訴訟法第273條之2規定，不受同法
    第159條第1項、第161條之2、第161條之3、第163條之1及第
    164條至第170條規定之限制，合先敘明。
貳、實體部分
一、認定犯罪事實所憑之證據及理由：
(一)上開犯罪事實，業據被告於本院準備程序及審理時均坦承不
    諱（見本院卷第27頁至第31頁、第41頁至第45頁），核與證
    人即告訴人張永全、李素玲於警詢、偵查中指述之情節相符
    （見警卷第6頁至第12頁；偵卷第11頁至第12頁），復有國
    立陽明交通大學附設醫院診斷證明書、羅東聖母醫院診斷證
    明書、道路交通事故現場圖、道路交通事故調查報告表(一)
    (二)、監視器畫面截圖、事故現場照片等在卷可憑（見警卷
    第13頁至第16頁、第19頁至第22頁、第29頁至第50頁）。足
    認被告前開任意性自白與事實相符，而堪採信。
(二)按汽車：指在道路上不依軌道或電力架線而以原動機行駛之
    車輛（包括機車）；駕駛人駕駛汽車，應遵守道路交通標誌
    、標線、號誌之指示，並服從交通指揮人員之指揮；分向限
    制線，用以劃分路面成雙向車道，禁止車輛跨越行駛，並不
    得迴轉，道路交通安全規則第2條第1款、第90條第1項本文
    、道路交通標誌標線號誌設置規則第165條第1項分別定有明
    文。被告為已考領駕駛執照之人，對前揭規定自難諉稱不知
    ，而依卷附前揭道路交通事故調查報告表(一)所載（見警卷
    第21頁），車禍事故當時天候晴、日間有自然光線、柏油路
    面乾燥無缺陷、視距良好且無障礙物，並無不能注意之情事
    ，然被告騎乘上開機車行經上開路口時，竟違規跨越該分向
    限制線駛入對向車道，致與告訴人張永全騎乘之上開機車發
    生碰撞，造成告訴人2人受有上開傷勢，被告就本案車禍事
    故之發生顯有違反前開交通安全規則所定注意義務之過失，
    且被告之過失行為與告訴人2人所受之傷害結果間，具有相
    當因果關係。
(三)綜上，本案事證已臻明確，被告犯行洵堪認定，應予依法論
    罪科刑。
二、論罪科刑：
(一)核被告所為，係犯刑法第284條前段之過失傷害罪。被告以
    一過失行為，同時致告訴人2人受傷，係以一行為同時觸犯
    數罪名，為同種想像競合犯，應依刑法第55條之規定從一重
    之過失傷害罪處斷。
(二)又被告肇事後，經報案人或勤指中心轉來資料未報明肇事人
    姓名，處理人員前往現場處理時，被告在場並當場承認為肇
    事人等情，有道路交通事故肇事人自首情形記錄表在卷可稽
    (見警卷第25頁)，合於自首之要件，爰依刑法第62條前段之
    規定減輕其刑。
(三)爰以行為人之責任為基礎，審酌被告騎乘機車上路，本應小
    心謹慎、注意遵守上開道路交通安全規則之規定，以維護自
    身及其他用路人之安全，詎其疏未注意遵守上開規定，因而
    發生本案交通事故，致告訴人2人受有上述所載之傷害，且
    迄今未能與告訴人2人達成和解，彌補告訴人2人所受損害，
    其行為實值非難；惟念及其犯後坦承犯行，態度尚可，雖表
    示有意願與告訴人2人調解並賠償告訴人之損害，但因雙方
    就賠償金額無共識，故未能調解成立，業據被告供述及告訴
    人2人陳述在卷（見本院卷第29頁），並有本院調解記錄表
    在卷可參（見本院卷第23頁），兼衡被告於本院審理中自述
    國小畢業之智識程度，已婚需要照顧孫子，目前無業無收入
    （見本院卷第44頁），暨告訴人2人所受傷勢尚非嚴重等一
    切情狀，量處如主文所示之刑，並諭知易科罰金之折算標準
    。
據上論斷，應依刑事訴訟法第273條之1第1項、第299條第1項前
段，刑法第284條前段、第55條、第62條前段、第41條第1項前段
，刑法施行法第1條之1第1項，判決如主文。
本案經檢察官林禹宏提起公訴並到庭執行職務。
中　　華　　民　　國　　110 　年　　9 　　月　　23　　日
                  刑事第四庭  法  官  游皓婷
以上正本證明與原本無異。
如不服本判決應於收受送達後二十日內向本院提出上訴書狀，並
應敘述具體理由；其未敘述上訴理由者，應於上訴期間屆滿後二
十日內向本院補提理由書(均須按他造當事人之人數附繕本)「切
勿逕送上級法院」。　　　　　　　　　
                              書記官　李惠茹
中　　華　　民　　國　　110 　年　　9 　　月　　23　　日
所犯法條：
中華民國刑法第284條
因過失傷害人者，處1年以下有期徒刑、拘役或10萬元以下罰金
；致重傷者，處3年以下有期徒刑、拘役或30萬元以下罰金。